【裁判字號】    99,上訴,962
【裁判日期】    990430
【裁判案由】    毒品危害防制條例
【裁判全文】
臺灣高等法院刑事判決                 99年度上訴字第962號
    上  訴  人
    即  被  告  甲○○
    指定辯護人  本院公設辯護人周君穎
上列上訴人因毒品危害防制條例案件，不服臺灣板橋地方法院98
年度訴字第2268號，中華民國98年12月23日第一審判決（起訴案
號：臺灣板橋地方法院檢察署98年度偵字第6808、6809號），提
起上訴，本院判決如下：
    主      文
原判決撤銷。
甲○○販賣第三級毒品，處有期徒刑年。
扣案原判決附表一編號一、二及附表二編號一所示之物均沒收。
    犯罪事實
本院認定的犯罪事實與附件原審判決犯罪事實欄的記載相同，茲
引用之。
    理     由
壹、引用附件原判決理由欄記載的證據。
貳、被告上訴意旨略以：「被告非但坦承犯行甚詳，更帶警方到
    購買毒品的地點，擬協助警方查獲毒品上游；雖未能破獲，
    但被告確實已作出誠摰努力。檢察官於原審具體求處有期徒
    刑3 年，而原審卻論處有期徒刑4 年，實嫌過重。」等語。
、原審雖予以論科；惟查：
一、原審經綜合比較依一體適用原則，認定被告違犯修正後毒品
    危害防制條例第4 條第3 項販賣第三級毒品罪，法定刑為5
    年以上有期徒刑。被告自警詢、偵查、原審準備及審理程序
    及至本院審理，始終白白犯罪，因而經原審依該條例第17條
    第2 項（原判決第5 頁倒數第4 行漏載「第2 項」）規定減
    輕刑罰。
    被告坦承犯行犯後態度良好，高度節省司法資源，自應於量
    刑審酌上加以有利斟酌，並且被告曾誠摰努力地積極協助警
    方追緝毒品上游，檢察官因而具體求處有期徒刑3 年。
    上述求刑合情合理，且無需援引毒品危害防制條例第17條第
    1 項供出來源因而查獲的減輕或免除刑罰的規定，即合於刑
    法第66條前段，減刑之後得處2 年6 月以上有期徒刑的量刑
    幅度規定。公訴人求處有期徒刑3 年並非無據且無違誤。
    原判決以「被告並無供出毒品來源，因而破獲的減刑事由」
    ，而認為公訴人具體求刑的依據有誤，應有誤會。
二、原審對於公訴人關於量刑請求事項的審酌即有誤認；而原判
    決既同於公訴意旨認定「被告於警詢、偵查及原審坦承犯行
    ，犯後態度良好」參酌毒品危害防制條例為使製造、販賣或
    運輸毒品案件的刑事訴訟程序儘早確定，鼓勵被告自白認罪
    ，開啟其自新之路，而對於製造、販賣、運輸毒品罪的被告
    於偵查及審判中均自白者，增列第17條第2 項規定應減輕其
    刑的寬厚刑事政策的立法意旨，應認被告上訴有理由。故撤
    銷原判決，改判諭知如公訴人及被告對於科刑範圍的意見，
    處刑如主文。
三、扣案附表一編號一、二第三級毒品愷他命（含與毒品無法完
    全析離仍會殘留微量毒品的包裝袋），屬於違禁物，應依刑
    法第38條第1 項第1 款規定宣告沒收。
    附表二編號一行動電話1 具（含SIM 卡），已經被告於原審
    供稱屬其所有，供與購毒及販毒者聯絡使用（原審73頁），
    並有通訊監聽譯文可憑，應依毒品危害防制條例第19條第1
    項規定宣告沒收。
    至於附表二編號二行動電話，雖屬被告所有，因非供本案犯
    罪使用（原審73頁），且無其他積極證據足認與本案犯行具
    有關連性，又非違禁物，不另宣告沒收。
肆、適用法律
一、刑事訴訟法第369 條第1 項前段、第373 條、第364 條、第
    299 條第1 項前段。
二、修正後毒品危害防制條例第4 條第3 項、第17條第2 項（原
    判決漏引「第2項」）、第19條第1 項。
三、刑法第2 條第1 項、第11條前段、第38條第1 項第1 款。
中    華    民    國    99    年    4     月    30    日
                  刑事第六庭  審判長法  官  林明俊
                                    法  官  吳淑惠
                                    法  官  郭豫珍
以上正本證明與原本無異。
如不服本判決，應於收受送達後10日內向本院提出上訴書狀，其
未敘述上訴之理由者並得於提起上訴後10日內向本院補提理由書
（均須按他造當事人之人數附繕本）「切勿逕送上級法院」。
                                    書記官  胡勤義
中    華    民    國    99    年    5     月    3     日
附錄：本案論罪科刑法條全文
毒品危害防制條例第4條
製造、運輸、販賣第三級毒品者，處 5 年以上有期徒刑，得併
科新臺幣 7 百萬元以下罰金。

司法院資訊處製作；財團法人民間司法改革基金會備份。
